【裁判字號】    98,交聲,80
【裁判日期】    980720
【裁判案由】    違反道路交通管理處罰條例聲明異議
【裁判全文】
臺灣桃園地方法院刑事交通事件裁定      98年度交聲字第80號
移送機關即
原處分機關  交通部公路總局新竹區監理所桃園監理站
異  議  人
即受處分人  甲○○
上列異議人因違反道路交通管理處罰條例案件，對於交通部公路
總局新竹區監理所於民國97年12月14日所為之處分（原處分案號
：桃監裁罰字第52-ZAQ031743號）處分，聲明異議，本院裁定如
下：
    主  文
異議駁回。
    理  由
一、原處分意旨略以：異議人即受處分人甲○○於民國96年10月
    13日14時38分許，駕駛車牌號碼6056-DZ 號自用小客車，於
    行經國道一號高速公路泰山收費站北上第10車道時，因駛進
    收費站，未依標誌指示過站繳費之違規行為，經警掣單舉發
    ，嗣經原處分機關依道路交通管理處罰條例第三十三條第三
    項之規定，裁處罰鍰新臺幣（下同）一千二百元。
二、聲明異議意旨略以：異議人於上揭時、地並無駕駛該車，是
    由他人所駕駛，故異議人並無上開之違規行為，為此依法聲
    明異議云云。
三、按本辦法所稱之交通案件如下：一、違反道路交通管理處罰
    條例經公路主管機關或警察機關或其聯合設置之裁決機關處
    罰後，聲明異議之案件。二、道路交通刑事案件，道路交通
    案件處理辦法第二條定有明文。是違反道路交通管理處罰條
    例案件，受處分人對原處分機關所為之裁決聲明異議，應以
    原處分係合法有效作成且未經撤銷為其前提要件，倘該處分
    尚未合法作成或於作成後業經撤銷而失其存在，異議人之聲
    明異議，亦失所附麗。又按交通法庭認聲明異議不合法律上
    之程式或其異議權已經喪失者，應以裁定駁回之，但其不合
    法律上之程式可補正者，應先定期命為補正，逾期不補正者
    ，即予駁回，同辦法第十八條亦有明文。
四、經查，本件交通違規事件業經原處分機關即交通部公路總局
    新竹區監理所桃園監理站以舉發通知單送達程序有瑕疵為由
    ，撤銷原裁決處分等情，有交通部公路總局新竹區監理所桃
    園監理站98年1月23日竹監桃字第0980002073號函、98年2月
    16日竹監桃字第0980003683號函及交通部臺灣區○道○○○
    路局泰山收費站98年2 月23日高泰業字第0980000559號函在
    卷可稽。本件裁決書既經原處分機關自行撤銷，揆諸前揭說
    明，異議人聲明異議之客體即不存在，其聲明異議自屬不合
    法律上之程式，且無從補正，自應由本院依法駁回其異議，
    另關於異議人所主張實體上之異議事由即無從審究，併予敘
    明。
據上論斷，應依道路交通案件處理辦法第十八條前段，裁定如主
文。
中    華    民    國    98    年    7     月    20    日
                      交通法庭  法  官  李文娟
以上正本證明與原本無異。
如不服本裁定，應於裁定送達後5 日內向本院提出抗告狀。
                                書記官  蕭秀蓉
中    華    民    國    98    年    7     月    20    日


司法院資訊處製作；財團法人民間司法改革基金會備份。
